---
title: "Tarea_7"
author: "Juliana Quirós, Alberto"
geometry: margin=1cm
output:
  pdf_document: default
  html_document: default
---

```{r setup, include=FALSE}
knitr::opts_chunk$set(tidy.opts = list(width.cutoff = 40), tidy = TRUE)
```

Realizo el ACP con la base de datos "mtcars". 
```{r,warning=FALSE}
library(ggplot2)
library(dplyr)
library(corrplot)
library(corrr)
library(DT)
library(hornpa)
#Datos de tendencia central-medias
apply(mtcars, 2, mean)
#¿hay algún valor perdido?no
colSums(is.na(mtcars))
#se pinta la matriz de correlaciones de las columnas de mtcars
corrplot(cor(mtcars), order = "hclust")
#tiene que haber cierta colinealidad para extraer Componentes.
#ejecutar componentes con la correlación de las variables
#Toma como argumento la matriz de puntuaciones, no la de correlaciones
#ejecuta internamente la matriz de correlaciones
#asume también las columnas como variables
pca.res <- prcomp(mtcars, scale = TRUE)
#saturaciones de cada variable en cada factor
#las columnas son los autovectores de la descomposición en Autovectores/autovalores
pca.res$rotation
#para ver los autovalores
pca.var =pca.res$sdev ^2
pca.var
#se muestra el ratio de cada autovalor
var.ratio=pca.var/sum(pca.var)
var.ratio
#tomamos solo dos componentes. Los más importantes
pca.res <- prcomp(mtcars, scale = TRUE, rank =2)
pca.res$rotation
#las puntuaciones de los ejemplares (los vehículos) en los componentes
pca.res$x
```

En nuestro caso, hemos de modificar el argumento "k" a 11, ya que tenemos 11 variables.

```{r}
#¿cómo se hace el test paralelo para ver cuantos retener?
#comparando los autovalores de la simulación de la función hornpa (0.95) con los que ha arrojado nuestro análisis pca.var

simulacion <- hornpa(k = 11, size = 50, reps = 500, seed = 1234)
pca.var
#inciso para hacer autovectores/autovalores en la de correlaciones
ev <- eigen(cor(mtcars))
ev$values
ev$vectors
###############es la demostracción de que se puede hacer con descomposición directamente
```

```{r}
## Expansión ##
simulacion
pca.var
```
Tal y como indica nuestra comparación con las simulaciones del análisis paralelo, obtenemos 2 factores. Valoramos saturaciones para comprobar qué variables cargan en cada factor:

```{r,warning=FALSE}
library(factoextra)
summary(pca.res)$rotation
fviz_pca_var(pca.res,  
             col.var = "steelblue", 
             repel = TRUE, 
             gradient.cols = c("#00AFBB", "#E7B800", "#FC4E07"), 
             ylim = c(-1, 1))

```

Como podemos observar, con el factor 1 correlacionan en mayor medida el número de cilindros(cyl) la cilindrada(disp), los caballos(hp) y el peso(wt). \
Por otra parte, con el factor 2, el tipo de transmisión(am),marchas(gear) y número de carburadores(carb). El resto de variables parece tener una influencia menor en ambos factores.

```{r}
fviz_pca_ind(pca.res, col.ind="contrib") +
      scale_color_gradient2(low="white", mid="blue",
      high="red", midpoint=4)
```

En este último gráfico, observamos qué casos han contribuido en mayor medida a cada factor.